---
title: "Fertilizantes"
output: pdf_document
---

**Nome:** Matheus Amaral Moes  
**Disciplina:**  Análise de Séries Temporais  
**Professor:** Alvaro Villarinho  
**Matrícula:**  
  
```{r, echo = FALSE, warning = FALSE, message = FALSE}
# Opções para geração do PDF
knitr::opts_chunk$set(
  echo = TRUE,
  comment = "",
  fig.width = 7,
  fig.height = 4
  )

# Carregar Bibliotecas
library(readxl)
library(ggplot2)
library(tseries)
library(forecast)
library(seasonal)
library(urca)
```

### Load Data


```{r cars}
df = read_excel("Fertilizantes.xlsx")
# Converter para timeseries com frequencia mensal
ts.total = ts(df$consumo, frequency = 12, start = c(1998,1))

# Separar em treino e teste
ts.train = window(ts.total,end = c(2017,12))
ts.test = window(ts.total, start = c(2018, 1))
```

## Plot data

```{r}
autoplot(ts.total) + ggtitle("Fertilizantes Entregues ao mercado")+
  ylab("mil toneladas") + xlab('Ano')
```
```{r}
lts.total = log(ts.total)
lambda = BoxCox.lambda(ts.total)
boxts.total = BoxCox(ts.total, lambda = lambda)
cbind('Regular' = ts.total, 'Log' = lts.total, 'BoxCox' = boxts.total) %>%
  autoplot(facets = TRUE) + ylab("mil toneladas") + xlab('Ano')
  

```

```{r}
ggseasonplot(ts.total, year.labels = TRUE, year.label.left = TRUE)+
  ggtitle("Entrega ao Mercado") +
  ylab("Entrega ao mercado em mil toneladas") + xlab("Mês")

ggseasonplot(ts.total, polar=TRUE) +
  ylab("Entrega ao mercado em mil toneladas") +
  ggtitle("Entrega ao Mercado")
```

```{r}
boxplot(ts.total~cycle(ts.total),xlab="meses", ylab = "Mil Toneladas" ,
        col="blue", main ="Boxplot-Entrega de Fertilizantes-BR-1998-2019")
```

## Lag Plot
Indica a sozanalidade a cada 12 meses

```{r}
gglagplot(ts.total)
```

## Auto Correlation Function (AFC) e Partial Auto Correlation Function (PACF)

```{r}
# ACF
ggAcf(ts.total)
# PACF
ggPacf(ts.total)
```

## Decomposição

```{r, eval=FALSE, echo = FALSE}
# Decomposicaco classica
ts.total %>% decompose(type="multiplicative") %>%
  autoplot() + xlab("Year") +
  ggtitle("Classical multiplicative decomposition")

# Metodo X11
ts.total %>% seas(x11="") -> fit
autoplot(fit) +
  ggtitle("X11 decomposition")

# Metood X11 ajustada pela sazonalidade
autoplot(ts.total, series="Data") +
  autolayer(trendcycle(fit), series="Trend") +
  autolayer(seasadj(fit), series="Seasonally Adjusted") +
  xlab("Year") + ylab("New orders index") +
  ggtitle("Serie ajustada pela sazonalidade pelo X11") +
  scale_colour_manual(values=c("gray","blue","red"),
             breaks=c("Data","Seasonally Adjusted","Trend"))

# Seasonal Extraction in ARIMA Time Series (SEATS)
ts.total %>% seas() %>%
autoplot() +
  ggtitle("SEATS decomposition of electrical equipment index")

# Seasonal and Trend decomposition using Loess (STL)
ts.total %>%
  stl(t.window=13, s.window="periodic", robust=TRUE) %>%
  autoplot()
```

## Teste Unitário

```{r}
ts.total %>% ur.kpss() %>% summary()

ts.total %>% diff() %>% ur.kpss() %>% summary()

# Numero de diferenciacoes para estacionariedade
ndiffs(ts.total)

```
## Modelos
```{r}
plot_forecast = function(modelo, nome_modelo, train_set, test_set, tslm = FALSE){
  if (tslm){
    modelo = fitted(modelo)
  }
  autoplot(train_set) +
  autolayer(modelo, series = paste("Previsão", nome_modelo)) +
  autolayer(test_set, series = "Realizado") + 
  xlab("Data") +
  ylab("Consumo") +
  ggtitle("Fertilizantes") +
  guides(colour = guide_legend(title = "Série"))
}
```

### Transformação Box Cox

### Naive

```{r}
fit.naive = naive(ts.train, h = 21)

plot_forecast(fit.naive, 'Naive', ts.train, ts.test)

checkresiduals(fit.naive)

accuracy(fit.naive, ts.test)

ts.test %>% tsCV(forecastfunction=naive, drift=TRUE, h=1) -> e
# RMSE
e^2 %>% mean(na.rm=TRUE) %>% sqrt()

# Cross Validation para diferentes horizontes de previsão
e <- tsCV(ts.total, forecastfunction=naive, h=15)
# Compute the MSE values and remove missing values
mse <- colMeans(e^2, na.rm = T)
# Plot the MSE values against the forecast horizon
data.frame(h = 1:15, MSE = mse) %>%
  ggplot(aes(x = h, y = MSE)) + geom_point()
```

### Seasonal Naive

```{r}
fit.seasonal_naive = snaive(ts.train, h = 21)

plot_forecast(fit.seasonal_naive, 'Seasonal Naive', ts.train, ts.test)

checkresiduals(fit.seasonal_naive)

accuracy(fit.seasonal_naive, ts.test)


```

### Drift Method

```{r}
fit.drift = rwf(ts.train, h = 21, drift=TRUE)

plot_forecast(fit.drift, 'Drift Method', ts.train, ts.test)

checkresiduals(fit.drift)

accuracy(fit.drift, ts.test)

```

### Suavização Exponencial

```{r}
fit.ses = ses(ts.train, h = 21)

plot_forecast(fit.ses, 'Suavização Exponencial', ts.train, ts.test)

checkresiduals(fit.ses)

accuracy(fit.ses, ts.test)
```

### Holt

```{r}
fit.holt = holt(ts.train, damped = TRUE, phi = 0.9, alpha = 0.97, beta = 0.7, h = 21)

plot_forecast(fit.holt, 'Holt', ts.train, ts.test)

checkresiduals(fit.holt)

accuracy(fit.holt, ts.test)
```

### Holt Winther Aditivo

```{r}
fit.HWA = hw(ts.train, seasonal = "additive", h = 21)

plot_forecast(fit.HWA, 'HW Aditivo', ts.train, ts.test)

checkresiduals(fit.HWA)

accuracy(fit.HWA, ts.test)
```


### Holt Winther Multiplicativo

```{r}
fit.HWM <- hw(ts.train, seasonal = "multiplicative", h = 21)

plot_forecast(fit.HWM, 'HW Multiplicativo', ts.train, ts.test)

checkresiduals(fit.HWM)

accuracy(fit.HWM, ts.test)

```

```{r}
fit = ets(ts.total)

summary(fit)

autoplot(fit)

cbind('Residuals' = residuals(fit),
      'Forecast errors' = residuals(fit,type='response')) %>%
  autoplot(facet=TRUE) + xlab("Year") + ylab("")

fit %>% forecast(h=21) %>%
  autoplot() +
  ylab("Fertilizantes")
```

### Dummy

```{r}
fit.dummy <- tslm(ts.total ~ trend + season + bizdays(ts.total) + easter(ts.total))

plot_forecast(fit.dummy, 'HW Multiplicativo', ts.train, ts.test, tslm = TRUE)

checkresiduals(fit.dummy)

accuracy(fitted(fit.dummy), ts.test)
```

### Fourier

```{r}
fit.fourier <- tslm(ts.total ~ trend + bizdays(ts.total) + fourier(ts.total, K = 6) + easter(ts.total))

plot_forecast(fit.fourier, 'HW Multiplicativo', ts.train, ts.test, tslm = TRUE)

checkresiduals(fit.fourier)

accuracy(fitted(fit.fourier), ts.test)
```

### Arima nao sasonal

```{r}
arima.ts_ns <- auto.arima(ts.train, seasonal = FALSE)

plot_forecast(arima.ts_ns, 'HW Multiplicativo', ts.train, ts.test, tslm = TRUE)

ts.train %>%
  Arima(order=c(0,0,3), seasonal=c(0,1,2), include.drift = TRUE) %>%
  residuals() %>% ggtsdisplay()

fit.Arima <- ts.train %>%
  Arima(order=c(0,0,3), seasonal=c(0,1,2), include.drift = TRUE)

checkresiduals(fit.Arima)
```

### Arima sasonal

```{r}
arima.ts_s <- auto.arima(ts.train)


ts.train %>%
  Arima(order=c(0,0,3), seasonal=c(0,1,2), include.drift = TRUE) %>%
  residuals() %>% ggtsdisplay()

fit.Arima <- ts.train %>%
  Arima(order=c(0,0,3), seasonal=c(0,1,2), include.drift = TRUE)

checkresiduals(fit.Arima)

```

### ARIMA com variavel

```{r}

arima.ts_s_xreg = auto.arima(ts.train, xreg =cbind('bizdays' = bizdays(ts.train))
                       )

arima.ts

```

### ARIMA Fourier

```{r}
arima.ts_fourier = auto.arima(ts.train, seasonal = FALSE,
                xreg =cbind('bizdays'=bizdays(ts.train), 'fourier' = fourier(ts.train, K = 6))
                              )

arima.ts_fourier
```

```{r}
prev.Arima <- fit.Arima %>% forecast(h = 21)
prev.Arima
prev.Arima %>% autoplot()
```

```{r}
accuracy(fit.naive, ts.test)
accuracy(fit.seasonal_naive, ts.test)
accuracy(fit.drift, ts.test)
accuracy(fit.HWA, ts.test)
accuracy(fit.HWM, ts.test)
```

```{r}

```

```{r}

```















